【裁判字號】    99,秩,75
【裁判日期】    990913
【裁判案由】    違反社會秩序維護法
【裁判全文】
臺灣彰化地方法院刑事簡易庭裁定          99年度秩字第75號
移送機關    彰化縣警察局彰化分局
被移送人    甲○○
上列被移送人因違反社會秩序維護法案件，經移送機關以民國99
年6 月22日彰警分偵社字第99050 號移送書移送審理，本院裁定
如下：
    主    文
甲○○不罰。
    理    由
一、移送意旨略以：被移送人甲○○於民國99年1 月許起至同年
    4 月27日21時止，在彰化縣彰化市○○里○○路○ 段405 號
    （美膚坊）意圖營利，以新臺幣（下同）1,600 元為交易代
    價，與不特定人姦、宿，在上開地點前，為警查獲並坦承不
    諱；另供稱於99年4 月27日21時許，與男客劉中平，在同上
    住址4 樓前面房間內完成性交易等語，因認被移送人有社會
    秩序維護法第80條第1 項第1 款之意圖得利與人姦、宿之行
    為等語。
二、按社會秩序維護法第80條第1 項第1 款所處罰之行為，係以
    行為人意圖得利而與人姦、宿為其構成要件，行為人如尚未
    成姦，即與該條規定之構成要件不符，茍行為人僅意圖得利
    ，但尚未著手與人姦、宿之行為，或已著手與人姦、宿之行
    為，但尚未完成者，因該法條不處罰未遂行為，自不得僅憑
    行為人有得利之意圖，而對其尚未著手姦淫之行為處罰，有
    司法業務研究會第20期第109 案及81年2 月26日高雄區地方
    法院與各縣市警察局處理違反社會秩序維護法案件聯繫座談
    會第15案分別達成結論可資參考。次按，法院受理違反社會
    秩序維護法案件，除社會秩序維護法有規定外，準用刑事訴
    訟法之規定，社會秩序維護法第92條定有明文。又按犯罪事
    實應依證據認定之，無證據不得認定犯罪事實；被告或共犯
    之自白，不得作為有罪判決之唯一證據，仍應調查其他必要
    之證據，以察其是否與事實相符；不能證明被告犯罪或其行
    為不罰者，應諭知無罪之判決，刑事訴訟法第154 條第2 項
    、第156 條第2 項、第301 條第1 項分別定有明文。另依社
    會秩序維護法第45條第2 項規定，警察機關移請裁定之案件
    ，該管簡易庭認為不應處罰者，得逕為不罰之裁定。
三、經查：被移送人於警詢時自承於99年4 月27日晚上8 時許，
    即進入彰化縣彰化市○○里○○路○ 段405 號美膚坊，等待
    從事性交易等情，然辯稱其尚未與客人進行性交易，即為警
    查獲等語。證人即美膚坊之負責人施彥宏雖證稱被移送人係
    在房間與男客從事性交易等語，惟證人施彥宏既未在場，男
    客與被移送人是否已開始性交行為，自非其所能得知，又證
    人即在場客人劉中平則證稱：其並未與被移送人進行性交易
    等語；此外，復無其他積極證據足資佐證被移送人確已為姦
    淫之行為，揆諸前揭說明，自難遽依社會秩序維護法第80條
    第1 項第1 款之規定予以處罰，揆諸前揭說明，應對被移送
    人為不罰之諭知。
四、據上論斷，依社會秩序維護法第45條第2 項、第46條、第92
    條，裁定如主文。 
中    華    民    國    99    年    9     月    13    日
                  刑事簡易庭  法  官  王奕勛
以上正本證明與原本無異。
如不服本裁定，得於裁定書送達之翌日起五日內，以書狀述理
由，向本庭提出抗告 (須附繕本)。
中    華    民    國    99    年    9     月    17    日
                              書記官  戴國安

司法院資訊處製作；財團法人民間司法改革基金會備份。
